【裁判字號】    89,毒抗,271
【裁判日期】    890330
【裁判案由】    毒品危害防制條例
【裁判全文】
臺灣高等法院刑事裁定                  八十九年度毒抗字第二七一號
    抗  告  人
    即  被  告  甲○○
右抗告人即被告因毒品危害防制條例案件，不服台灣台北地方法院中華民國八十九年
二月二十一日裁定（八十九年度毒聲字第四四五號），提起抗告，本院裁定如左：
    主  文
抗告駁回。
    理  由
一、聲請意旨略以：被告甲○○於民國（下同）八十八年十二月二十七日經警查獲採
    尿之前二日內某時，在不詳地點施用第二級毒品安非他命，為警於八十八年十二
    月二十七日下午四時許，在基隆市○○區○○街二００號二樓內查獲，雖被告否
    認有上揭犯行，惟經警採集被告尿液送檢驗後，呈第二級毒品安非他命陽性反應
    ，有台灣檢驗科技股份有限公司出具之 CH1999C000201號尿液檢驗報告書一份附
    卷可稽，被告所辯顯不足採信，其施用毒品犯行堪予認定，爰依毒品危害防制條
    例第二十條第一項及觀察勒戒處分執行條例第三條第一項規定，聲請裁定將被告
    送勒戒處所觀察、勒戒。
二、經核被告甲○○經警於八十八年十二月二十七日下午五時許採集其尿液檢體（編
    號：七三○號）經送台灣檢驗科技股份有限公司以酵素免疫分析法之檢驗方法檢
    驗初驗，復以氣相層析／質譜儀分析法複驗結果，呈甲基安非他命陽性反應，有
    該公司出具之第 CH1999C000201號檢驗通知書一份附卷可稽，被告施用毒品犯行
    堪予認定，聲請人聲請裁定將被告送勒戒處所觀察、勒戒，於法核無不合，應依
    毒品危害防制條例第二十條第一項、觀察勒戒處分執行條例第三條第一項，裁定
    如主文。
三、經查：本件被告雖矢口否認有前開施用第二級毒品之犯行，辯稱：其有服用頭痛
    藥云云。然查，被告於前揭時地為警查獲時所採集之尿液經委請台灣科技檢驗股
    份有限公司以ＥＩＡ酵素免疫分析法初步檢驗及ＧＣ／ＭＳ氣相層析質譜儀法確
    認，鑑驗結果其尿液均呈安非他命陽性反應，有該局八十九年一月五日濫用藥物
    尿液檢驗報告書乙紙附卷可稽。而以氣相層析質譜儀之方法作藥物及其代謝產物
    之定性及定量分析檢驗者，幾乎不會有偽陽性反應產生，亦即如尿液中未含有煙
    毒之反應者，即不可能產生因藥物所引起之偽陽性反應，亦有行政院國軍退除役
    官兵輔導委員會榮民總醫院八十三年四月七日（八三）北總內字第○三○三九號
    函可按，是被告之尿液以氣相層析質譜儀之方法檢驗，既呈安非他命反應，顯已
    排除被告因服用藥物導致呈毒品偽陽性反應之可能，益見被告必曾施用毒品。又
    按諸安非他命存於人體內之時間，固因吸食或施用量之多寡、個人體質、年齡之
    不同而有差異，惟一般而言，最長可能不會超過四日 (即九十六小時），有行政
    院衛生署藥物食品檢驗局八十一年二月八日（８１）藥檢壹字第○○一一五六號
    函為憑，是被告既係於八十八年十二月二十七日下午四時許為警採尿送驗，而其
    尿液經鑑定既有安非他命陽性反應，分別有該警訊筆錄、上開尿液檢驗報告書附
    卷可稽，則被告於八十九年十二月二十七日下午四時許往前回溯九十六小時內之
    某日時，應有施用毒品安非他命一次之犯行，其所辯未曾施用安非他命，可能係
    服用頭痛藥造成偽陽性反應云云，顯為卸責之詞，無足採信。被告上揭辯解，應
    係飾卸之詞，亦不足採信。其確有施用毒品犯行，洵堪認定，聲請人聲請將被告
    送勒戒處所觀察、勒戒，經核屬實，應予准許，原裁定法院爰依毒品危害防治條
    例第二十條第三項前段、觀察勒戒處分執行條例第三條第一項，裁定被告應送勒
    戒處所觀察、勒戒，於法並無不合。抗告意旨，具狀任意指摘原裁定不當，請求
    予以撤銷，為無理由，應予駁回。
四、據上論斷，應依刑事訴訟法第四百十二條裁定如主文。
中     華     民     國    八十九   年      三        月      三十      日
                            臺灣高等法院刑事第九庭
                                審判長法  官  李  文  成
                                      法  官  官  有  明
                                      法  官  周  盈  文
右正本證明與原本無異。
不得再抗告。
                                      書記官  余  姿  慧
中     華     民     國    八十九   年      四        月       五       日


司法院資訊處製作；財團法人民間司法改革基金會備份。
